【裁判字號】    89,易,3116
【裁判日期】    900117
【裁判案由】    傷害
【裁判全文】
臺灣臺南地方法院刑事判決                        八十九年度易字第三一一六號
    公  訴  人  臺灣台南地方法院檢察署檢察官
    被      告  乙○○
右列被告因傷害案件，經檢察官提起公訴（八十九年度偵字第一二九二五號），本院
判決如左：
    主      文
乙○○傷害人之身體，處有期徒刑肆月，如易科罰金，以佰元折算壹日。
    事      實
一、乙○○與甲○○係夫妻關係，互為家庭成員，平日即因乙○○酗酒而時常發生爭
    執，民國（下同）八十九年十月十六日晚間十時許，在台南縣六甲鄉○○村○○
    路五十二號之租屋處，二人因細故發生爭吵，乙○○竟基於傷害甲○○身體之犯
    意，以手毆打並持菜刀以刀背擊打甲○○，致其受有左上臂瘀傷十×五公分、右
    上臂瘀傷三×二公分、左大腿瘀傷四×三公分、前頸瘀傷四×二公分、右前臂瘀
    傷三×一公分、左額頭瘀傷等傷害。
二、案經被害人甲○○訴由台南縣警察局麻豆分局報請台灣台南地方法院檢察署檢察
    官偵查起訴。
    理      由
一、訊據被告乙○○固不否認有於右揭時地與其妻即告訴人甲○○發生爭吵之事實，
    惟矢口否認有何傷害告訴人之犯行，辯稱：伊當時要看告訴人之手機，但告訴人
    不給伊看，所以就與她搶手機，可能因伊力氣較大，把她抓到瘀青，且彼等係在
    房間裡面發生爭執，因為雙方拉扯之間告訴人不慎撞到房內櫥櫃，才因此致傷，
    並非伊之傷害行為所致云云，經查，右揭事實，業據告訴人指訴綦詳，且告訴人
    確受有上開傷害，亦有侯安醫院診斷證明書乙份附於警訊卷可證，而核告訴人所
    受之傷害，亦顯非拉扯所能造成，縱若告訴人係因拉扯而不慎撞到房內櫥櫃，又
    焉有可能同時致其身體左、右二側均成傷？乃至在雙眼之視野範圍內，還會讓自
    己之額頭去撞擊到櫥櫃？再者，被告既自承告訴人有些瘀傷係伊力氣較大而將其
    抓傷，則被告無計其行為可能造成告訴人傷害之結果，仍逕自為之，又何能解免
    其傷害之犯意？綜此，被告以前詞置辯，顯屬事後卸責之詞，要無足取。而本件
    事證已臻明確，被告犯行堪以認定，應依法論科。
二、按配偶為家庭成員，家庭成員間實施身體或精神上不法侵害之行為者，均屬家庭
    暴力，而家庭成員間故意實施家庭暴力行為而成立其他法律所規定之犯罪，則成
    立家庭暴力罪，家庭暴力防治法第三條第一款、第二條第一項、第二項定有明文
    。本件被告乙○○傷害其配偶即告訴人甲○○之身體，所為係觸犯上開規定之家
    庭暴力罪，應成立刑法第二百七十七條第一項之傷害罪。爰審酌被告與告訴人間
    係夫妻關係，詎被告僅因口角細故便對配偶逕予施暴，併其以手及菜刀刀背逕對
    告訴人之頭頸部、四肢等部位予以攻擊之手段、對告訴人身體所生損害情形、尚
    未與告訴人達成和解及犯後亦無悔過之意等一切情狀，量處如主文所示之刑，並
    諭知易科罰金之折算標準。
據上論斷，應依刑事訴訟法第二百九十九條第一項前段，刑法第二百七十七條第一項
、第四十一條，罰金罰鍰提高標準條例第一條前段、第二條，判決如主文。
本案經檢察官盧駿道到庭執行職務。
中      華      民      國    九十      年      一      月     十七     日
                                  臺灣臺南地方法院刑事第二庭
                                          法  官  林彥君
右正本證明與原本無異。
如不服本判決，應於判決送達後十日內，向本院提出上訴狀。
                                          書記官  黃傳鈞
中      華      民      國    九十      年      一      月     十七     日
附錄本案論罪科刑法條全文：
刑法第二百七十七條第一項：傷害人之身體或健康者，處三年以下有期徒刑、拘役或
                          一千元以下罰金。


司法院資訊處製作；財團法人民間司法改革基金會備份。
